【裁判字號】    97,簡上,496
【裁判日期】    970627
【裁判案由】    竊盜
【裁判全文】
臺灣板橋地方法院刑事判決             97年度簡上字第496號
上  訴  人  甲○○
即  被  告
上列上訴人即被告因竊盜案件，不服本院九十七年度簡字第一八
四九號中華民國九十七年三月二十四日所為第一審簡易判決（聲
請簡易判決處刑案號：九十七年度偵字第五七九一號），提起上
訴，本院管轄之第二審合議庭判決如下：
    主  文
上訴駁回。
甲○○緩刑貳年。
    事  實
一、甲○○意圖為自己不法之所有，於民國九十七年一月三十一
    下午五時許，在位於臺北縣中和市○○路一八二號地下一樓
    ，大潤發流通事業股份有限公司所經營之中和賣場，徒手竊
    取握壽司一包、高級日式火鍋料一包、日本套袋富士蘋果三
    顆及女性胸罩一件，得手後未至收銀台付款，隨即步出店外
    ，經該賣場員工乙○○發現，報警處理而當場查獲。
二、案經大潤發流通事業股份有限公司訴由臺北縣政府警察局中
    和分局報請臺灣板橋地方法院檢察署檢察官偵查後聲請以簡
    易判決處刑。
    理  由
一、本案以下認定事實所引用之證據，檢察官、被告甲○○於本
    院審理時均未就證據能力表示異議，而各該證據依刑事訴訟
    法規定亦無不具證據能力之情事，故本院認均得作為認定被
    告有罪之依據，合先敘明。
二、前揭犯罪事實，迭據被告甲○○於警詢、偵查及本院審理時
    均為自白不諱，核與告訴人乙○○於警詢時指述伊發現被告
    將賣場內所賣上開物品裝入外套口袋內，至結帳櫃台結帳時
    ，未將該物品拿出來結帳，即離開櫃台之情節相符，堪信被
    告上開自白應與事實相符。此外，復有臺北縣政府警察局中
    和分局扣押筆錄、扣押物品目錄表、贓物認領保管單各一紙
    暨贓物相片一幀在卷可為佐稽，本件事證已臻明確，被告如
    事實欄所載之犯行洵堪認定，應予依法論科。
三、按刑法上竊盜罪所保護之法益，乃所有人或持有人對物之支
    配關係，只要未經持有人同意或違反持有人之意思，以和平
    之方法，破壞他人對於物之持有關係，而建立新的持有關係
    ，並為圖自己不法之所有，即已構成。核被告甲○○所為，
    係犯刑法第三百二十條第一項之竊盜罪。原審以被告犯行事
    證明確，適用刑法第三百二十條第一項、第四十二條第三項
    前段、刑法施行法第一條之一第一項、第二項前段，並審酌
    被告素行、智識程度、犯罪之動機、目的、手段、所竊取財
    物之價值，及其犯後坦承犯行等一切情狀，量處被告罰金新
    臺幣二千元，併諭知如易服勞役之折算標準，經核認事用法
    並無不合，量刑亦屬妥適，應予維持。
四、上訴人即被告對於原審判決認定之犯罪事實及量處刑度均無
    任何爭執，僅以被告犯後已與告訴人達成和解，請求本院從
    輕量刑等情為由提起上訴。經查：原審判決認事用法及量刑
    既無不當，已如前述，是以被告上訴顯無理由，應予駁回。
    又被告前未曾受有期徒刑以上刑之宣告，有臺灣高等法院被
    告前案紀錄表一份附卷可據，本件犯罪後，亦業與告訴人達
    成和解，並由被告賠償告訴人新臺幣二千元等情，此有雙方
    於九十七年四月二日所立和解書及收據各一紙在卷可參，足
    認被告因一時失慮，偶罹刑章，事後已坦承犯行，深具悔意
    ，經此次偵審程序及刑之宣告後，應能知所警惕，信無再犯
    之虞，本院認對其所宣告之刑以暫不執行為適當，爰依刑法
    第七十四條第一項第一款之規定併予宣告緩刑二年，以勵自
    新。
據上論斷，應依刑事訴訟法第四百五十五條之一第一項、第三項
、第三百六十八條，刑法第七十四條第一項第一款，判決如主文
。
本案經檢察官連思藩到庭執行職務。
中    華    民    國    97    年    6    月    27    日
                  臺灣板橋地方法院刑事第十八庭
                          審判長法  官  連育群
                                法  官  吳幸娥
                                法  官  王綽光
以上正本證明與原本無異
不得上訴。
                                書記官  田世杰
中    華    民    國    97    年    6    月    27    日
附錄本案論罪科刑法條全文：
中華民國刑法第320條
（普通竊盜罪、竊佔罪）
意圖為自己或第三人不法之所有，而竊取他人之動產者，為竊盜
罪，處五年以下有期徒刑、拘役或五百元以下罰金。
意圖為自己或第三人不法之利益，而竊佔他人之不動產者，依前
項之規定處斷。
前二項之未遂犯罰之。


司法院資訊處製作；財團法人民間司法改革基金會備份。
